【裁判字號】    97,消債更,335
【裁判日期】    970813
【裁判案由】    更生事件
【裁判全文】
臺灣屏東地方法院民事裁定           97年度消債更字第335號
聲  請  人
即債 務 人  甲○○
                    國民
上列當事人聲請消費者債務清理事件，本院裁定如下：
    主  文
債務人甲○○自中華民國九十七年八月十三日十二時起開始更生
程序。
命司法事務官進行本件更生程序。
    理  由
一、按債務人不能清償債務或有不能清償之虞；且無擔保或無優
    先權之債務總額未逾新臺幣一千二百萬元者，於法院裁定開
    始清算程序或宣告破產前，得向法院聲請更生；又法院開始
    更生程序之裁定，應載明其年、月、日、時，並即時發生效
    力，消費者債務清理條例第3 條、第42條第1 項、第45條第
    1 項分別定有明文。次按法院裁定開始更生或清算程序後，
    得命司法事務官進行更生或清算程序，必要時得選任律師、
    會計師或其他適當之自然人或法人一人為監督人或管理人，
    同條例第16條第1 項亦有明文。
二、本件債務人聲請意旨略以：其就新臺幣（下同）4,265,021
    元債務（其中2,199,021 元為無擔保債務）有不能清償之情
    事，曾於95年間以書面向最大債權金融機構台東區中小企業
    銀行請求依「中華民國銀行公會會員辦理消費金融案件無擔
    保債務協商機制」共同協商債務清償方案，嗣協商成立，約
    定自95年9 月起分120 期攤還，利息按年利率百分之4.99計
    算，每月應繳金額為27,900元，惟因債務人當時平均月薪僅
    36,000元，此外，尚須另向台新國際商業銀行按月繳納房貸
    約18,000元，履行協商顯有重大困難，而此並非債務人主觀
    上惡意不履行協商，實係客觀上確有不可歸責於債務人之事
    由。又其無擔保或無優先權之債務總額未逾1,200 萬元，復
    未經法院裁定開始清算程序或宣告破產，爰向本院聲請更生
    等語。
三、經查債務人所主張之上開事實，業據其提出與所述相符之債
    權人清冊、財產暨收入狀況說明書、協商成立協議書暨無擔
    保債務還款計劃影本、台新國際商業銀行繳息還本繳費收據
    、薪資明細單、財政部台灣省南區國稅局95、96年度綜合所
    得稅各類所得暨財產歸屬資料清單、戶籍謄本、財團法人金
    融合徵信中心當事人查詢個人資料（信用報告）回覆書及各
    項支出單據等件為證，應堪信實。是以，債務人每月所得顯
    不足繳納協商約定之金額及房貸支出，尚難認其未履行協商
    係有可歸責之事由，而其所共有坐落屏東市○○段1624地號
    土地應有部分10000 分之213 及同段1561建號房屋，業經其
    債權人台新國際商業銀行於88年借款時設定444 萬元之最高
    限額抵押權等情，有不動產登記謄本可稽，衡情應無殘值可
    供清償無擔保債務。又查無債務人有消費者債務清理條例第
    6 條第3 項、第8 條或第46條各款所定駁回更生聲請之事由
    存在，則債務人聲請更生，應屬有據，爰裁定如主文第一項
    所示，並命司法事務官進行本件更生程序。
中    華    民    國    97    年    8     月    13    日
                        民事庭法官  孫  國  禎
正本係照原本作成。
本裁定不得抗告。
本件裁定公告日期為民國97年8月13日中午12時。
                        法院書記官  徐  建  功
中    華    民    國    97    年    8     月    13    日


司法院資訊處製作；財團法人民間司法改革基金會備份。
